# 关于挂靠车辆如何入账的问题

提问人：大头爸爸 时间：2015-06-26 16:13:55
陈老师及给位老师，A公司购入罐车，假设 50 万，但按照规定需要挂靠物流公司，车辆发票也开给物流公司，请问A公司如何入账。
借 ：其他应收款 贷：银行存款 行吗。使用中是否需要计提折旧。谢谢

回答人：chenyiwei
是否除了法律形式上的挂靠以外，该车辆的使用完全由A公司自主支配，运营收益或亏损（扣除固定金额或固定比例的挂靠管理费后）也是由A公司自身享有或承担？如果是，则应基于实质重于形式原则，确认为A公司自身的固定资产，同时在附注中披露所有权受到限制的事实。

提问人：LYBSJS 时间：2019-09-17 18:22:00
老师，如果支配由物流公司支配，挂靠期间A公司享有车辆的收益，但实际现金流 1 由物流公司与客户结算后，抽出一部分支付给A公司

回答人：chenyiwei
那么这种情况应考虑按租赁处理，具体取决于具体的合同条款安排和实际操作。